【裁判字號】    97,聲,415
【裁判日期】    971128
【裁判案由】    聲請迴避
【裁判全文】
臺灣高等法院民事裁定                   97年度聲字第415號
聲  請  人   大眾電腦股份有限公司
法定代理人   丁○○
訴訟代理人   甲○○
             戊○○
             丙○○
             乙○○
複代理人     謝諒獲律師
聲請人因與相對人長安國際開發股份有限公司等間強制執行事件
，聲請法官迴避，本院裁定如下：
    主  文
聲請駁回。
    理  由
一、聲請意旨略以：本院97年度抗字第1610號及1602號事件，均
    源自同一94年度執字第13002號案件，其承審法官皆係呂淑
    玲法官。按實務見解，若合議庭法官均相同，如無事實上困
    難，均不得由同一股法官承辦。而呂淑玲法官因與聲請人之
    訴訟代理人有宿怨，且曾參與本件強制執行所衍生問題之審
    判，應依民事訴訟法第33條（應為第32條之誤）第7款為自
    行迴避，竟不自行迴避，爰依民事訴訟法第33條第1項第1款
    規定聲請法官迴避等語。
二、按法官曾參與該訴訟事件之前審裁判或仲裁者，應自行迴避
    ，不得執行職務，民事訴訟法第32條第7款固定有明文。惟
    所謂法官參與前審裁判，係指法官就同一事件參與下級審之
    裁判者而言（大法官釋字第178號意旨參照）。
三、經查：
(一)聲請人前聲請對債務人長安國際開發股份有限公司為強制執行
  ，經臺灣士林地方法院以94年度執字第13002號受理在案。嗣
  聲請人於上開強制執行事件中，另追加債務人周德，並聲請對
  之為強制執行，經台灣士林地方法院另以97年度執字第8535號
  受理，並於97年4月14日裁定駁回聲請人對周德部分之強制執
  行聲請。聲請人不服提起抗告，經本院以97年度抗字第1610號
  受理。
(二)惟查，台灣士林地方法院94年度執字第13002號、97年度執字
  第8535號之承辦法官分別為許永煌、陳雅玲、鍾任賜等人，而
  本院97年度抗字第1610號之受命法官呂淑玲並未曾參與前開執
  行事件之任何第一審裁判，此據本院調閱前開執行卷宗查明無
  訛。至本院97年度抗字第1602號與本院97年度抗字第1610號各
  為獨立之事件，並無上下級審之關係。是本件並無民事訴訟法
  32條第7款情事，聲請人執此主張，並依民事訴訟法第33條第1
  項第1款聲請迴避，洵屬無據，應予駁回。
四、據上論結，本件聲請為無理由，依民事訴訟法第35條第1項
    ，裁定如主文。
中    華    民    國    97    年    11    月    28    日
                    民事第一庭
                         審判長法  官  張耀彩
                               法  官  林金吾
                               法  官  盧彥如
正本係照原本作成。
如不服本裁定，應於收受送達後10日內向本院提出抗告狀，並應
繳納抗告費新台幣１千元。
中    華    民    國    97    年    12    月    3     日
                              書記官  鄭兆璋


司法院資訊處製作；財團法人民間司法改革基金會備份。
